【裁判字號】    94,簡上,58
【裁判日期】    950221
【裁判案由】    竊盜
【裁判全文】
臺灣宜蘭地方法院刑事判決              94年度簡上字第58號
    上  訴  人  臺灣宜蘭地方法院檢察署檢察官
    被      告  甲○○
                        （現在臺灣宜蘭監獄另案執行中）
上列上訴人因被告竊盜案件，不服本院宜蘭簡易庭九十四年度宜
簡字第二二四號，中華民國九十四年八月二十二日第一審判決（
聲請簡易判決處刑書案號：臺灣宜蘭地方法院檢察署九十四年度
偵字第一九五六號）提起上訴，暨移送併案（同署九十四年度偵
字第二四二七號、九十四年度偵字第三二七三號），本院判決如
下：
   主  文
原判決撤銷。
甲○○連續竊盜，處拘役伍拾日，如易科罰金，以佰元折算壹
日。
    事  實
一、甲○○基於為自己不法所有之概括犯意，先後於附表所列之
    時間、地點，以附表所載之方式竊取如附表所示各被害人所
    有之物。嗣先後於九十四年七月四日十一時三十五分、同年
    八月十六日十三時四十五分許及同年十月二十七日凌晨零時
    許，經警通知到案後，得悉上情。
二、案經宜蘭縣警察局礁溪分局報告臺灣宜蘭地方法院檢察署偵
    查起訴暨移送併辦。
    理  由
一、上開事實，迭據被告甲○○到庭坦承不諱，核與被害人陳清
    圳、丙○○及乙○○先後於警詢及本院審理時到庭指證情節
    吻合一致，復有現場照片及贓物認領保管單存卷可稽，堪認
    被告之自白均與真實相符，洵足採憑。本件事證至臻明確，
    被告各該犯行咸堪認定，皆應依法論科。
二、核被告甲○○之所為，均係犯刑法第三百二十條第一項之竊
    盜罪。其前後三次竊盜犯行，時間緊接，方法相同且觸犯構
    成要件相同之罪，顯係基於概括犯意反覆為之，應依刑法第
    五十六條連續犯之規定論以一罪，並加重其刑。上訴人移送
    併辦之事實，因與公訴人聲請簡易判決處刑書所載之有罪事
    實間，具有連續犯之裁判上一罪關係如前述，自為起訴效力
    所及，本院應併予審究。原審認被告罪證明確，予以論罪科
    刑，固非無見，然因未及審酌上訴人移送併辦之事實，即有
    未洽，上訴人之上訴意旨為有理由，應由本院依法撤銷原判
    決並予改判。審酌被告甲○○年輕力壯，竟不思循正當途徑
    獲取財富，反連續行竊，惟念其犯後坦承犯行，態度良好，
    且所竊得之財物價值均甚輕微，再參酌其犯罪動機、目的、
    手段、素行、造成被害人財產法益與社會整體防衛機制之侵
    害程度等一切情狀，爰酌情量處主文所示之刑，並諭知易科
    罰金之折算標準，以示警懲。
據上論斷，應依刑事訴訟法第四百五十五條之一第三項、第三百
六十九條第一項前段、第三百六十四條、第二百九十九條第一項
前段，刑法第五十六條、第三百二十條第一項、第四十一條第一
項，罰金罰鍰提高標準條例第一條前段、第二條，判決如主文。
本案經檢察官賴慶祥到庭執行職務
中    華    民    國    95    年    2     月    21    日
                  臺灣宜蘭地方法院刑事第三庭
                      審判長法  官  黃  永  勝
                            法  官  林  楨  森
                            法  官  陳  嘉  年
本件正本證明與原本無異。
本件不得上訴。
                            書記官  詹  玉  惠
中    華    民    國    95    年    2     月    22    日
附錄本案論罪科刑法條全文
刑法第三百二十條
意圖為自己或第三人不法之所有，而竊取他人之動產者，為竊盜
罪，處五年以下有期徒刑、拘役或五百元以下罰金。
附表
┌──┬────┬──────┬───┬──────┬─────┬───┐
│編號│時    間│地        點│被害人│竊得財物    │竊取方法  │ 法條 │
├──┼────┼──────┼───┼──────┼─────┼───┤
│一  │九十四年│宜蘭縣頭城鎮│陳清圳│藍色與銀色油│趁被害人粉│刑法第│
│    │七月三日│復興路十二巷│      │漆各一桶    │刷彩繪神農│三百二│
│    │二十三時│一號夜間無人│      │            │廟之油漆工│十條第│
│    │許之夜間│居住之神農廟│      │            │作告一段落│一項  │
│    │        │內          │      │            │，徒手將放│      │
│    │        │            │      │            │置廟內供翌│      │
│    │        │            │      │            │日繼續施作│      │
│    │        │            │      │            │之左列油漆│      │
│    │        │            │      │            │兩桶竊取返│      │
│    │        │            │      │            │家，供作自│      │
│    │        │            │      │            │身住家牆壁│      │
│    │        │            │      │            │粉刷之用  │      │
├──┼────┼──────┼───┼──────┼─────┼───┤
│二  │九十四年│宜蘭縣頭城鎮│丙○○│ＢＥＮＱ牌，│趁被害人不│刑法第│
│    │八月十六│吉祥路三十六│      │型號Ｓ６６０│注意之際，│三百二│
│    │日九時許│號「吉可堡早│      │Ｃ之銀色行動│徒手竊得被│十條第│
│    │        │餐店」      │      │電話一支    │害人所有之│第一項│
│    │        │            │      │            │左列行動電│      │
│    │        │            │      │            │話一支    │      │
├──┼────┼──────┼───┼──────┼─────┼───┤
│三  │九十四年│宜蘭縣頭城鎮│乙○○│鑰匙一串    │趁被害人不│刑法第│
│    │十月二十│青雲路三段六│      │            │注意之際，│三百二│
│    │六日十時│十六號      │      │            │徒手竊得被│十條第│
│    │五十分許│            │      │            │害人置放右│第一項│
│    │        │            │      │            │址工廠辦公│      │
│    │        │            │      │            │室桌上之鑰│      │
│    │        │            │      │            │匙一串，擬│      │
│    │        │            │      │            │供作發動己│      │
│    │        │            │      │            │身機車所用│      │
│    │        │            │      │            │之鑰匙    │      │
└──┴────┴──────┴───┴──────┴─────┴───┘


司法院資訊處製作；財團法人民間司法改革基金會備份。
